臺灣高等法院臺南分院刑事裁定
110年度抗字第413號
抗  告  人  
即  受刑人  駱智  



                    (現於法務部○○○○○○○○○○○執                        行中)
上列抗告人因定應執行刑案件，不服臺灣臺南地方法院中華民國
110年4月27日裁定（110年度聲字第365號）提起抗告，本院裁定
如下：
    主  文
抗告駁回。
    理  由
一、本件抗告意旨略以：連續犯規定廢除後，是否會因數罪併罰
    而使刑罰過重產生不合理之現象，應逐一檢討各罪名之規定
    ，決定其性質係數罪或一罪，而為避免行為人多數犯罪，第
    一重宣告刑固應全數計入應執行之基數，但第二重宣告刑則
    按責任遞減係數，因此刑法第51條第5款才規定宣告多數有
    期徒刑者，於各刑中最長刑期以上各刑合併下刑期，而非單
    純累加計算，兼衡受刑人即抗告人駱智(以下稱受刑人)均係
    在密接時間內行為，各次犯行期間非長，就受刑人所犯各罪
    之宣告刑定適當之應執行刑，受刑人所犯竊盜等罪合併宣告
    刑累計為3年10月，原審合併後定應執行刑3年6月，顯與責
    任遞減係數不相當，且受刑人已與部分被害人和解，原審亦
    未審酌此情節來定應執行刑。此外，受刑人另犯毒品危害防
    制條例案件經判處有期徒刑4月，有109年度執字第6550號執
    行指揮書可查，屬裁判確定前犯數罪，原審法院並未就此案
    計入裁定範圍，亦不適法。
二、原裁定意旨略以：受刑人因犯如原裁定附表所示之罪，先後
    經判處如原裁定附表所示之刑，並均已確定在案，原裁定附
    表所示之各罪，均係在原裁定附表編號1、2所示最先確定罪
    刑判決前所犯，且犯罪事實最後判決之法院為原審法院，雖
    受刑人所犯有得易科罰金之罪與不得易科罰金之罪，惟受刑
    人聲請合併定應執行刑，仍有刑法第51條數罪併罰規定之適
    用，檢察官聲請定應執行刑為正當，於考量受刑人各次犯罪
    時間、犯罪型態、侵害法益及品行等因素，並參酌先前曾定
    應執行刑之刑期，依法定其應執行之刑。
三、經查，受刑人正值青壯之年，四肢健全又無殘疾，卻犯原裁
    定附表編號1至4、編號6至8所示加重竊盜或普通竊盜等7罪
    ，及1次行使變造特種文書罪與1次幫助詐欺取財罪，多數犯
    行均屬財產性質犯罪，足見其人格傾向好逸惡勞，且犯罪時
    間自107年5月至108年8月，期間長達1年有餘，受刑人一犯
    再犯，足認已有竊盜及財產犯罪慣性，並非偶一為之。且受
    刑人所犯其中4罪因攜帶兇器或逾越安全設備而犯竊盜罪，
    經論處不得易科罰金之有期徒刑，犯行對於社會治安及被害
    人財產、人身、居家安全有高度潛在性危害，另原裁定附表
    編號9所示之罪亦屬財產性質之幫助詐欺取財罪，亦反映受
    刑人法治觀念薄弱、自我約束能力不足之人格特性與犯罪傾
    向，而受刑人既對於此類財產犯罪案件具有特別惡性，對法
    益之侵害性與整體刑法目的，自應受較高之刑罰評價，以匡
    正其迭次違反刑罰規範之法敵對意識，故有必要予以較長期
    間之矯治，使其能對社會秩序及他人財產權予以適當尊重。
    衡以數罪併罰之定應執行之刑，係出於刑罰經濟與責罰相當
    之考量，並非予以犯罪行為人不當之利益。是原裁定就受刑
    人所犯如原裁定附表所示共9罪所處有期徒刑酌定應執行刑
    時，於其中刑期最長者為其編號2、4、7所示之有期徒刑8月
    以上，各刑合計之刑期以下，並審酌原裁定附表編號1、2及
    編號5、6所示之罪，曾經法院依序分別以判決定其應執行刑
    為有期徒刑1年及有期徒刑7月，而就原裁定附表所示共9罪
    所處之徒刑合併定其應執行之刑為有期徒刑3年6月，既未逾
    越刑法第51條第5款及刑事訴訟法第370條關於定應執行刑之
    法律外部性界限，亦無違反比例、公平原則或裁量權濫用等
    法律內部性界限之情形，此核屬原審定應執行刑裁量職權之
    適法行使，自無違法或不當可言。另受刑人所提其於部分案
    件已與被害人和解一節，乃各確定判決於量刑時已經審酌後
    ，方量處如各該確定判決所處之刑，當非定應執行刑時應再
    度重複評價之定刑條件甚明。是受刑人指原審裁定其應執行
    刑不符責任遞減係數及未斟酌其在部分案件已與被害人和解
    等情，有違法不當之情形，難認有理。
四、至於受刑人另指原裁定未將其所犯之毒品危害防制條例案件
    遭判處有期徒刑4月亦合併於本案定應執行刑，而有違法不
    當一節，因該案並未經檢察官聲請定應執行刑，此屬未受請
    求事項，原審因之未予以裁判並無不法。何況該案受刑人之
    犯罪時間為民國109年4月25日，並非在原裁定附表編號1、2
    之最先確定判決前所犯，檢察官因此未聲請合併定應執行刑
    ，原裁定亦因而未將之與原裁定附表所示其他犯罪所處之刑
    合併定應執行刑，要無不當或違誤，受刑人此部分抗告，亦
    無理由，應予駁回。
五、綜上所述，原審所定之應執行刑，核未逾越法律裁量之內部
    界限或外限界限，且無濫用裁量權而有違比例原則、平等原
    則、責罰相當原則等法律內部抽象價值界限，而使受刑人受
    有更不利益之情事，亦與刑法第51條所定限制加重原則，及
    多數犯罪責任遞減原則無違。受刑人以原裁定違反責任遞減
    原則及未斟酌其於部分竊盜案件已與被害人和解，指摘原審
    所定之應執行刑過重，並指原裁定未就另犯之毒品案件所處
    刑期合併定應執行刑，而有違法不當云云，均無理由，詳如
    前述，故受刑人本件抗告難認有理由，應予駁回。
六、依刑事訴訟法第412條裁定如主文。
中　　華　　民　　國　　110 　年　　5 　　月　　28　　日
                  刑事第六庭    審判長法　官  張瑛宗
                                      法　官  林逸梅
                                      法　官  李秋瑩
以上正本證明與原本無異。
不得再抗告。
　　　　　　　　　　　　　　　　　　　書記官  劉紀君　　
中　　華　　民　　國　　110 　年　　5 　　月　　28　　日